# 请教陈版主一个与房地产公司相关的企业合并问题

提问人：最爱爸爸妈妈 时间：2016-08-25 22:29:06
有一家房地产公司甲通过土地拍卖获得一块地，甲后来将这块地出让给全资子公司乙用于房产开发，乙本来打算开发三期，结果第二期开发完后就不想再开发了，想把第三期的开发出售整体业务转让给其他公司丙。由于土地已经转让过一次了，不能再转让了，因此现在乙公司的51%的股权出售给丙，实际上出售的只是第三期的业务，不涉及乙公司的管理及其他业务，现在想请问下，甲公司还需要合并哇，怎么处理这个合并。从实质上说，甲公司仍然需要合并乙公司的，但是这个合并金额怎么算呢。

回答人：chenyiwei
因为具体背景不清晰，无法判断。提示关注 2014 年修订后的合并报表准则中关于“单独主体”的规定。